臺灣新竹地方法院刑事判決
109年度易字第991號
公  訴  人  臺灣新竹地方檢察署檢察官
被      告  刁迺平



上列被告傷害案件，經檢察官提起公訴（108年度偵字第10541號
，109年度偵緝字第464號），於本院準備程序進行中，被告就被
訴事實為有罪之陳述，經本院裁定改行簡式審判程序審理，判決
如下：
    主     文
刁迺平共同犯傷害罪，累犯，處拘役參拾日，如易科罰金，以新
臺幣壹仟元折算壹日。
   事實及理由
一、本件犯罪事實及證據，除證據部分，應補充被告刁迺平於本
    院準備程序及審理時之自白，餘均引用檢察官起訴書之記載
    （如附件）。
二、被告刁迺平行為後，刑法第277條第1項條文已於民國108年5
    月29日修正公布，並自同年月31日生效施行，將原先之法定
    刑「3年以下有期徒刑，拘役或1,000元以下罰金」提高為「
    5 年以下有期徒刑、拘役或50萬元以下罰金」，是比較新舊
    法結果，行為後之法律並未有利於行為人，依刑法第2條第1
    項前段之規定，本案應適用修正前刑法第277條第1項之規定
    。核被告刁迺平所為，係犯修正前刑法第277條第1項之傷害
    罪。被告刁迺平與共犯謝金言及真實姓名年籍不詳之成年人
    3人間，就本案傷害犯行間，有犯意聯絡及行為分擔，應論
    以共同正犯。另查，被告刁迺平前⑴於99年2月間，因故買贓
    物案件，經本院以99年度竹北簡字第25號判決判處有期徒刑
    5月，於99年3月8日確定；⑵又於99年1月間，因施用第一級
    及第二級毒品案件，經本院以99年度審訴字第29號判決有期
    徒刑10月、8月，應執行有期徒刑1年3月，於99年1月29日確
    定；⑶又於99年9月間，因竊盜案件，經本院以99年度審易字
    第496號判決分別判處有期徒刑9月、8月、9月、5月，應執
    行有期徒刑2年4月，於99年10月24日確定；⑷又於104年6月
    間，因施用第二級毒品案件，經本院以104年度竹簡字第350
    號判決判處有期徒刑3月，於104年7月20日確定；⑸又於105
    年3月間，因施用第一級毒品案件，經本院以105年度審訴字
    第45號判決判處有期徒刑8月，於105年3月24日確定；⑹106
    年8月間，因竊盜犯行，經本院以106年度易字第556號判決
    判處有期徒刑5月，於106年8月18日確定；上開⑴⑵⑶⑹案件，
    經本院107年度聲字第95號裁定定應執行有期徒刑4年2月確
    定；上開執行刑與⑷⑸案件接續執行，於107年6月1日縮短刑
    期執行完畢等情，有臺灣高等法院被告前案紀錄表在卷可佐
    （見本院卷第27頁至第34頁、第18頁），其於5 年以內故意
    再犯本案有期徒刑以上之罪，為累犯，且查本件並無司法院
    釋字第775 號解釋所示，有罪刑不相當之情形，仍應依刑法
    第47條第1項規定，加重其刑。
三、爰以行為人之責任為基礎，審酌被告刁迺平僅因共犯謝金言
    與告訴人羅美盛之金錢糾紛，竟與共犯謝金言與另一名不知
    名男子，持椅子及拳頭毆打告訴人，致告訴人受有起訴書所
    載之傷害，顯見渠等法治觀念薄弱，自我控制能力欠佳，任
    意毆打告訴人，所為應予處罰，惟被告刁迺平犯後坦承犯行
    ，但未與告訴人和解，另考量被告之犯罪動機、國中畢業之
    智識程度、無業，現在監執行中之生活狀況等，量處如主文
    所示之刑，並諭知易科罰金之折算標準。另被告刁迺平與共
    犯謝金言所用以毆打告訴人所用之木椅未據扣案，且無證據
    證明該木椅為被告刁迺平所有，爰不予宣告沒收。
據上論斷，應依刑事訴訟法第273條之1第1項、第299條第1 項前
段、第310條之2、第454條第2項，判決如主文。
本案經檢察官馮品捷提起公訴，檢察官孫立婷到庭執行職務。
中    華    民    國   110    年    2     月    8     日
                  刑事第七庭    法  官  　華澹寧　　　　
以上正本證明與原本無異。　　　　　　　　　　　
如不服本判決應於收受判決後20日內向本院提出上訴書狀，並應
敘述具體理由。其未敘述上訴理由者，應於上訴期間屆滿後20日
內向本院補提理由書(均須按他造當事人之人數附繕本)「切勿逕
送上級法院」。
中    華    民    國   110    年    2     月    8     日
                                書記官    吳羽君
附錄本案論罪科刑法條全文：
修正前刑法第277條第1項
傷害人之身體或健康者，處 3 年以下有期徒刑、拘役或 1 千元
以下罰金。 
（附件）
臺灣新竹地方檢察署檢察官起訴書
                                    108年度偵字第10541號
                                    109年度偵緝字第464號
　　被　　　告　刁迺平　
上列被告因傷害案件，已經偵查終結，認應該提起公訴，茲將犯
罪事實及證據並所犯法條分敘如下：
　　　　犯罪事實
一、謝金言(綽號板仔，涉犯強制罪嫌部分，另為不起訴處分)、
    刁迺平(涉犯強制罪嫌部分，另為不起訴處分)、吳政憲(綽
    號吳小隻，另為不起訴處分)及真實姓名年籍不詳之友人等4
    人，於民國108年3月3日22時許，搭乘李興忠(另為不起訴處
    分)駕駛車牌號碼0000-00號自用小客車前往位於新竹縣○○鄉
    ○○路000號之統一便利超商前，由吳政憲償還積欠羅美盛新
    臺幣(下同)9,000元，嗣於交付上開現金9,000元過程中，謝
    金言以羅美盛亦積欠其債務，自吳政憲手中將上開現金9,00
    0元取走，詎吳政憲仍欲向羅美盛追討先前之債務，吳政憲
    、刁迺平及真實姓名不詳之友人等3人，遂共同基於傷害之
    犯意聯絡，以拳頭及椅子等物品一同毆打羅美盛，致羅美盛
    受有頭皮鈍挫傷併顱腦損傷、口腔部挫瘀傷、右側手肘擦傷
    、左側手肘擦挫傷、右側手部挫傷、背部挫傷等傷害。
二、案經羅美盛訴由新竹縣政府警察局新湖分局報告偵辦。
　　　　證據並所犯法條
一、證據清單
編號 證據名稱 待證事實 1 被告謝金言於警詢、偵訊中之供述 被告謝金言有與其他被告，於前開時、地與告訴人羅美盛發生衝突，且其與刁迺平有傷害告訴人之事實 2 被告刁迺平於警詢、偵查中之供述 被告刁迺平有與其他被告，於前開時、地與告訴人等人發生衝突，且其與謝金言有傷害告訴人之事實 3 被告吳政憲於警詢、偵查中之供述 否認其有於前開時、地與告訴人發生衝突並傷害告訴人，惟被告謝金言、刁迺平有傷害告訴人之事實 4 被告李興忠於警詢、偵查中之供述  否認其有於前開時、地與告訴人發生衝突並傷害告訴人，惟被告謝金言、刁迺平有傷害告訴人之事實 5 告訴人羅美盛於警詢、偵查中之證述 其遭被告謝金言等人共同傷害等事實 6 天主教仁慈醫療財團法人仁慈醫院乙種診斷證明書1紙 被告謝金言、刁迺平，於前開時、地與告訴人發生衝突並傷害告訴人之事實 7 監視器檔案暨截圖、現場照片、員警偵查報告等 證明告訴人遭被告謝金言、刁迺平及另一友人共同傷害之事實 
二、核被告謝金言、刁迺平所為，均係犯刑法第277條第1項傷害
    罪嫌。被告謝金言、刁迺平與年籍不詳之友人有犯意聯絡及
    行為分擔，請以共同正犯論處。
三、依刑事訴訟法第251條第1項提起公訴。
　　此　致
臺灣新竹地方法院
中　　華　　民　　國　 109　　年　　10　　月　　24　　日
　　　　　　　　　　　　　　　檢　察　官　馮品捷
本件證明與原本無異。